臺灣板橋地方法院刑事判決　　　　　　　 96年度訴字第226號
公　訴　人　臺灣板橋地方法院檢察署檢察官
被　　　告　丙○○
　　　　　　　　　（現另案於臺灣臺北監獄臺北分監執行中）
指定辯護人　法律扶助基金會余枝雄律師
上列被告因違反毒品危害防制條例案件，經檢察官提起公訴（95
年度偵字第22115號）， 本院判決如下：
    主  文
丙○○販賣第二級毒品未遂，累犯，處有期徒刑參年捌月。
扣案第二級毒品安非他命壹包（驗餘淨重零點肆貳壹公克）沒收
銷燬之；包裝該安非他命之塑膠袋壹只沒收。
    事  實
一、丙○○前於民國91年間因違反電信法案件，經臺灣臺北地方
    法院以91年度簡字第2954號判決處有期徒刑3 月，如易科罰
    金以銀元300 元折算1 日確定，並於92年5 月17日執行完畢
    ；復於92年間因搶奪及偽造文書等案件，經本院以92年度訴
    字第1263號判決各處有期徒刑1 年2 月及3 月，並定應執行
    刑為有期徒刑1 年3 月確定，於92年12月10日入監執行，93
    年12月13日假釋出監，並於94年2 月11日假釋期滿未經撤銷
    而視執行完畢。
二、緣於96年9 月23日甲○○因欲以新臺幣（下同）3000元購入
    第二級毒品安非他命施用，託乙○○（未據起訴）代為尋找
    賣主，乙○○即以所有0000000000號行動電話撥打丙○○所
    有之0000000000號行動電話，向丙○○洽購安非他命事宜，
    丙○○即因此基於意圖營利販賣之犯意，於95年9月23日21
    時許，在臺北縣新莊市○○街16巷口前，擬將所持有之第二
    級毒品安非他命（原淨重0.50公克，驗餘淨重0.42 1公克）
    販售予甲○○，正洽談之際，適警員巡邏經過，發現行跡可
    疑而上前盤查，丙○○見狀情急之下，將該第二級毒品安非
    他命丟入甲○○所駕駛車號6565-GX之自小客車駕駛座前踏
    板，而販賣未遂。嗣經警扣得上開第二級毒品安非他命（原
    重0.50公克，驗餘淨重0.421公克）1小包，始查獲上情。
三、案經臺北縣政府警察局新莊分局報告臺灣板橋地方法院檢察
    署檢察官偵查起訴。
    理  由
甲、證據能力方面：
一、按被告以外之人於審判外之陳述，縱不符刑事訴訟法第159
    條之1至之4之規定，而經當事人於審判程序同意作為證據，
    法院審酌該言詞陳述或書面陳述作成時之情況，認為適當者
    ，亦得為證據。當事人、代理人或辯護人於法院調查證據時
    ，知有第159條第1項不得為證據之情形，而未於言詞辯論終
    結前聲明異議者，視為有前項之同意，同法第159條之5定有
    明文。
二、查本件檢察官所提出之證據方法（即如起訴書證據清單所載
    ：證人甲○○、乙○○於警偵訊之供述筆錄、扣押物品清單
    、扣案安非他命1 包、被告使用之行動電話0000000000與證
    人乙○○使用之行動電話0000000000通聯紀錄〈錄製於光碟
    內〉）及本院就扣案安非他命依職權送請行政院衛生署管制
    藥品管理局鑑定後之該局96年4月23日管檢管字第09600038
    27號鑑定書等，被告及辯護人就其證據能力，於本院準備程
    序及審判期日中，均未主張有不得為證據之情形，則揆諸上
    開規定旨意，應認渠等已同意該上開證據資料均得作為本案
    證據，而經本院審酌後，認上開證據並無違法取證等瑕疵，
    且證據力亦未明顯偏低，以資為證據並無不當，復經本院於
    審判期日依法調查，是應均具有證據能力，合先敘明。
三、至證人胡富善、王駿騰、甲○○、乙○○於本院96年5 月28
    日審判期日所為證言，業經依法具結且行交互詰問，依刑事
    訴訟法第158 條之3 及第166 條規定，自有證據能力，不待
    贅論。
乙、實體方面：
一、訊據被告丙○○否認有何販賣安非他命之犯行，辯稱：扣案
    安非他命1 包係伊於當日才購入，欲供己施用者，在臺北縣
    新莊市○○街16巷口前，係偶遇到乙○○所乘座之小客車而
    與之聊天時，因看見警察，一時害怕，方將安非他命丟入乙○○所駕駛小客車內；乙○○於當日雖有以電話要求伊向友
    人詢問有無安非他命，但伊並未幫其詢問云云。
二、本院查：
(一)證人甲○○於95年9 月24日檢察官偵查時具結證稱：其打算
    購買毒品，乙○○以行動電話連絡丙○○，因為其不認識丙○○，乙○○說有認識可以買到，其有說要買3000元，看丙○○要給其多少，還未給丙○○錢，因為丙○○當時還在與
    乙○○聊天，其不知道他身上所帶之毒品是否要給其的；扣
    案安非他命係丙○○所有，因警察騎機車過來要盤查，蘇正
    明正好在其車窗邊，就將毒品丟進車內等語（偵查卷第93、
    94頁）；復於95年11月2 日檢察官偵訊時，因其先否認95年
    9 月24日偵查筆錄中之證述，經檢察官當場勘驗95年9 月24
    日偵訊光碟後，乃又具結供證：有（指95年9 月23日要向丙○○購買毒品），我在宜蘭時有跟乙○○說要一起喝酒，喝
    完後要一起吸安，乙○○說要聯絡看看，看能不能買到，2
    小時後，我到新莊接乙○○時，乙○○說先要去喝酒，後來
    就遇到丙○○；剛看到丙○○走過來時，乙○○說這個人是
    藥頭，有在賣，我想用3000元買，看丙○○要賣多少，但丙○○沒有說要賣其多少等情（偵查卷第61頁、第62頁）。再
    於本院審理時猶證稱：其有叫乙○○打電話問看誰有安非他
    命，但沒有叫他打給誰，因其想施用安非他命，其不認識丙○○等語在卷（本院卷第159 頁）；
(二)證人乙○○迭於偵查及本院審理中均亦證稱：當天（即95年
    9 月23日）甲○○要其打電話洽詢購買毒品之事，其有打電
    話向丙○○詢問等情（偵查卷第64頁、本院卷第152 、153
    頁）；
(三)而被告使用之行動電話0000000000號與證人乙○○使用之行
    動電話0000000000號，自95年9月23日下午2時04分至同日晚
    間8 時36分許，計達有18通之雙向通聯紀錄等節，亦有該通
    聯紀錄在卷可稽（錄製於光碟內，該光碟附於偵查卷第108
    頁之證物袋，並經本院列印後附於證物袋內）。
(四)由上各節，足證證人甲○○於95年9 月23日因欲以3000元購
    入安非他命施用，乃委請證人乙○○代為尋找賣主，乙○○
    因此連繫被告洽購安非他命事宜，洵堪是認。至證人甲○○
    於本院審理中雖先否認其曾供承乙○○有告知其被告為藥頭
    云云（本院卷第159 頁），然經檢察官詰問其前偵查筆錄後
    ，其改稱忘記有無如此陳述云云（本院卷第160 頁末行、第
    161 頁第一行），顯見其於本院所為陳述閃爍不一，益證其
    於檢察官偵查中所言應較可信。另證人乙○○雖否認有告知
    甲○○，被告為藥頭云云，但衡諸證人甲○○既不認識被告
    ，若非乙○○告知被告為藥頭，證人甲○○如何知悉此節？
    且乙○○既與被告連繫洽購安非他命事宜，顯見渠二人甚為
    熟識，自有迴護被告之虞，難以採信，均附此說明。
(五)被告雖辯稱伊於95年9月23日21時許係巧偶乙○○，所扣案
    安非他命係於當日伊方購買欲供己施用者云云。然查：
 1、被告使用之行動電話0000000000號與證人乙○○使用之行動
    電話0000000000號，自95年9 月23日下午2 時04分至同日晚
    間8 時36分許，計達有18通之雙向通聯紀錄，已如上述，顯
    見迄至甲○○駕駛上開自小客車搭載乙○○到達查獲地點（
    即臺北縣新莊市○○街16巷口前）時，乙○○與丙○○仍在
    連絡中，則證人乙○○焉有未告知被告其所在位置之理？且
    被告於本院準備程序中係稱與乙○○約定在新莊市○○街16
    巷巷口碰面（本院卷第106 頁），於本院審理中復改稱如上
    ，其所辯亦有不一，足見被告應係與證人乙○○相約於查獲
    地點會面無疑。被告及證人乙○○所稱係偶遇云云（後者筆
    錄見本院卷第151 頁），殊無可取。
 2、又，被告與證人甲○○、乙○○三人為警查獲時，車號6565
    -GX 車輛係由甲○○所駕駛，乙○○坐於副駕駛座上，被告
    則係趴在駕駛座車窗外（即甲○○所坐位置）等情，業據證
    人即查獲之警員胡富善、王駿騰、及證人乙○○、甲○○於
    本院審理中證述一致（本院卷第144 頁、147 頁、第150 頁
    、157 頁、第158 頁）；又於警欲上前盤查時，被告即將所
    持有之扣案安非他命1 包丟入該自小客車之駕駛座內乙節，
    復據證人甲○○於本院審理中證述無訛（本院卷第158 頁、
    第160 頁），並經被告自陳在卷（本院卷第166 頁）。而參
    諸證人甲○○於偵查及本院審理中迭稱其不認識被告等語如
    上，則被告若係偶遇乙○○，當係立於副駕駛座旁與乙○○
    談話，若非有特殊目的，焉有刻意繞至靠近車道之駕駛座旁
    ，而隔著不相識之甲○○與乙○○談話之理；且證人乙○○
    於本院審理中證稱被告係與甲○○聊天云云，與證人甲○○
    所證被告係與乙○○聊天云云亦有互歧（詳見本院卷第154
    頁、第160 頁），則被告站立於駕駛座旁是否純與車內之人
    聊天，已有疑義。況被告雖自陳扣案安非他命係其於當日下
    午方始購入，已施用一部分，隨身攜帶係為供己施用云云（
    本院卷第16 7頁），然被告經警查獲時，在其身上及在其位
    於臺北縣新莊市○○街11巷28號5 樓住處，均未查得任何吸
    食工具等，有搜索扣押筆錄二份在卷可稽（偵查卷第8 頁至
    第12頁），則被告又如何能隨時施用該安非他命？凡此，益
    證被告所辯上節，悖於常情，難以遽信。
(六)另扣案白色結晶1 包，經送行政院衛生署管制藥品管理局鑑
    定結果，確係安非他命，驗餘淨重為0.421 公克等，亦有該
    局96年4 月23日管檢管字第0960003827號鑑定書附卷足考（
    本院卷第121 頁）。
(七)互析上開各情，本件被告因乙○○連繫購買安非他命事宜，
    遂與乙○○約至查獲地，欲將所持有安非他命販售予甲○○
    ，惟因適警盤查，未及時完成交易而未遂之事實，應堪認定
    。且依被告於本院所供：該時安非他命很貴，伊是以3 、4
    千元購入者乙語（本院卷第168 頁），則被告若非基於營利
    意圖，焉有甘冒罹犯販賣毒品重罪之風險，無故將甫以高價
    購入之安非他命販售不相識之甲○○？！故其有營利意圖亦
    彰甚明。從而，被告所辯各節純係事後諉責之詞，礙難採認
    ，被告上開犯行事證明確，堪以認定。
三、論罪科刑之理由：
(一)核被告所為，係犯毒品危害防制條例第4 條第6 項、第2 項
    之販賣第二級毒品未遂罪；並依刑法第25條第2 項規定，減
    輕其刑。又被告持有第二級毒品之低度行為，已為販賣之高
    度行為所吸收，不另論罪。公訴意旨未慮及被告有營利之意
    圖，而認被告係犯同條例第8 條第5 項、第2 項之轉讓第二
    級毒品未遂罪云云，尚有未洽，本院爰變更其起訴法條，合
    此說明。又被告有事實欄一所載論罪科刑及執行完畢之情形
    ，有臺灣高等法院被告前案紀錄表在卷可按，其於受有期徒
    刑執行完畢後5 年內再故意犯本案之罪，應依刑法第47條第
    1 項累犯規定加重其刑，且先加後減之。
(二)爰審酌被告素行不佳，有前引前科紀錄可參，而其販賣安非
    他命危害國人健康且影響社會治安，及本次圖以販賣安非他
    命之次數僅一次，惟犯後飾詞卸責、並無悔意等一切情狀，
    量處如主文所示之刑。至扣案第二級毒品安非他命1 包（驗
    餘淨重0.421 公克），不問屬於犯人與否，依毒品危害防制
    條例第18條第1 項前段宣告沒收銷燬之；至包裝該安非他命
    之塑膠袋1 只，係供販賣毒品所用之物，且為被告所有，業
    據被告供明如前，併依同條例第19條第1 項規定沒收之。
丙、應適用之法條：
(一)刑事訴訟法第299條第1項前段。
(二)毒品危害防制條例第4條第2項、第6項、第18條第1項前段、
    第19條第1項，刑法第11條前段、第25條第2項、第47條第1
    項、第71條第1項。
本案經檢察官彭聖斐到庭執行職務。
中　　華　　民　　國　　96　　年　　6 　　月　　14　　日
                      刑事第六庭審判長法　官  許仕楓
                                      法  官  饒金鳳
                                      法  官  林鈺琅
上列正本證明與原本無異。
如不服本判決，應於送達後十日內向本院提出上訴狀
                                      書記官  林進煌
中　　華　　民　　國　　96　　年　　6 　　月　　14　　日
附錄本案論罪科刑法條全文
毒品危害防制條例第4條
製造、運輸、販賣第一級毒品者，處死刑或無期徒刑；處無期徒
刑者，得併科新臺幣 1 千萬元以下罰金。
製造、運輸、販賣第二級毒品者，處無期徒刑或 7 年以上有期徒
刑，得併科新臺幣 7 百萬元以下罰金。
製造、運輸、販賣第三級毒品者，處 5 年以上有期徒刑，得併科
新臺幣 5 百萬元以下罰金。
製造、運輸、販賣第四級毒品者，處 3 年以上 10 年以下有期徒
刑，得併科新臺幣 3 百萬元以下罰金。
製造、運輸、販賣專供製造或施用毒品之器具者，處 1 年以上 7
年以下有期徒刑，得併科新臺幣 1 百萬元以下罰金。
前五項之未遂犯罰之。
